【裁判字號】    98,易,5
【裁判日期】    980331
【裁判案由】    贓物
【裁判全文】
臺灣屏東地方法院刑事判決                 98年度易字第5號
公  訴  人  臺灣屏東地方法院檢察署檢察官
被      告  甲○○
上列被告因贓物案件，經檢察官提起公訴（97年度偵字第6861號
），本院判決如下：
    主  文
甲○○收受贓物，處拘役伍拾日，如易科罰金，以新臺幣壹仟元
折算壹日，緩刑貳年。
    事  實
一、甲○○明知600V PVC 22m/m2 風雨線1.8 公斤及600V PVC
    8m/m2 風雨線2 公斤，係臺灣電力公司（下稱臺電公司）所
    有，屬來路不明之贓物，竟仍基於收受贓物之犯意，於97年
    7 月23日前某日，在不詳地點，向姓名、年籍不詳之人收受
    上開贓物。甲○○收受上開贓物後，交由不知情之林余麗珠
    即甲○○之妻，於97年7 月23日10時許，在屏東縣新園鄉○○村○○路1 號之鐵皮屋，將上開贓物轉賣與不知情之丙○○及乙○○，再由丙○○於同日14時許轉賣與不知情之陳秀
    君即志隆回收場之負責人。嗣經警於同日17時許在志隆回收
    場當場查獲上開贓物，循線查悉上情。
二、案經屏東縣政府警察局潮州分局報請臺灣屏東地方法院檢察
    署檢察官偵查起訴。
    理  由
一、訊據被告甲○○矢口否認有收受贓物之犯行，辯稱：被查獲
    之臺電公司電線並非伊太太林余麗珠出售予丙○○及乙○○
    的，因為當時僅出售銅線15公斤，被查獲時卻是17.7公斤云
    云。然查，證人丙○○、乙○○均於本院審理中具結供證：
    被查獲的臺電公司電線是伊2 人向林余麗珠所收購的，早上
    收購後下午2 點多就再轉賣予陳秀君，中間沒有再收購電線
    ，多出的2.7 公斤是銅管，是算在廢鐵內秤重等語（本院卷
    第15頁背面、第16頁、第24頁背面）。再者，證人即被告配
    偶林余麗珠亦到庭證稱：在警方查獲時有到場指認經磅秤有
    0.7 公斤之銅線及銅管非其出售予丙○○等語（本院卷第17
    頁），並有指認照片附卷可憑（警卷第53頁），而被查獲之
    臺電公司電線經秤重有3.8 公斤，亦據證人即臺電公司員工
    郭當仁於警詢中證述明確，遠多於其指認之0.7 公斤，顯然
    大部分臺電公司之電線仍屬甲○○所持有而經由林余麗珠出
    售予丙○○、乙○○。被告上開所辯，洵屬避就卸責之詞，
    並不足取。事證明確，被告犯行堪予認定。
二、核被告所為，係犯刑法第349 條第1 項之收受贓物罪。審酌
    被告不詳究來源，即收受臺電公司之電線，並出售他人牟利
    ，行為誠屬失當，犯後雖執詞辯解，但收受之電線贓物數量
    非鉅，所生危害不大等一切情狀，量處如主文所示之刑，並
    諭知易科罰金之折算標準。另被告未曾因故意犯罪受有期徒
    刑以上刑之宣告，有臺灣高等法院被告前案紀錄表可稽，其
    因一時失慮致罹刑章，經此偵審程序當知所警惕，信無再犯
    之虞，本院因認其所受刑之宣告以暫不執行為適當，爰併予
    宣告緩刑2 年，以啟自新。
據上論斷，應依刑事訴訟法第299 條第1 項前段，刑法第349 條
第1 項、第41條第1 項前段、第74條第1 項第1 款，刑法施行法
第1 條之1 ，判決如主文。
本案經檢察官潘國威到庭執行職務。
中    華    民    國    98    年    3     月    31    日
                  刑事第三庭    法  官  趙家光
以上正本證明與原本無異。
如不服本判決應於收受判決後10日內向本院提出上訴書狀，並
應敘述具體理由；其未敘述上訴理由者，應於上訴期間屆滿後
20日內向本院補提理由書（均須按他造當事人之人數附繕本）
「切勿逕送上級法院」。
中    華    民    國    98    年    3     月    31    日
                                書記官  張語恬
附錄本案論罪科刑條文
中華民國刑法第349條第1項
收受贓物者，處 3 年以下有期徒刑、拘役或 5 百元以下罰金。


司法院資訊處製作；財團法人民間司法改革基金會備份。
